【裁判字號】    90,訴,272
【裁判日期】    900820
【裁判案由】    違反懲治盜匪條例等
【裁判全文】
臺灣宜蘭地方法院刑事判決                            九十年度訴字第二七二號
    公  訴  人  臺灣宜蘭地方法院檢察署檢察官
    被      告  乙○○
    指定辯護人  本院公設辯護人  丁○○
右列被告因違反懲治盜匪條例等案件，經檢察官提起公訴（九十年度偵字第二０五０
號），本院判決如左：
    主  文
乙○○連續踰越安全設備於夜間侵入住宅竊盜，處有期徒刑壹年陸月。扣案之手電筒
壹支及手套壹雙均沒收。又意圖為自己不法所有，以強暴致使不能抗拒而取他人之物
未遂，處有期徒刑肆年。應執行有期徒刑伍年肆月。扣案之手電筒壹支及手套壹雙均
沒收。
    事  實
一、乙○○曾於民國八十六年間因竊盜、逃亡、偽造文書等案件，經台灣高等法院判
    處有期徒刑並合併定其應執行刑為有期徒刑五年確定，所犯竊盜罪部分並經宣告
    強制工作三年，強制工作部分嗣後裁定免予繼續強制工作，並接續執行其有期徒
    刑，迄九十年二月八日假釋出獄，現仍於假釋期間。猶不知悔改，復基於意圖為
    自己不法所有之概括犯意，自九十年三、四月間某日凌晨一、二時許起，至九十
    年七月二日下午二時許止，連續多次於如附表所示之時間、地點，分別以如附表
    所示之方法（其中附表編號三、七號經己○○、庚○○提出無故侵入住宅之告訴
    ），竊得如附表所示戊○○、甲○○、己○○、辛○○、丙○○、庚○○等人所
    有之財物。又其於附表編號七號所示犯行竊盜得手後，因遭屋主庚○○之女鄭莉
    雅發現，竟另行萌生意圖為自己不法所有之犯意，隨手拾起庚○○所有之鐮刀一
    支，以徒手抓住鄭莉雅後，並以右手持該支鐮刀抵住鄭莉雅頸部，以此強暴之方
    法致使鄭莉雅不能抗拒，並強行將鄭莉雅帶往附表編號七號所示地址之二樓欲搜
    尋取得其他財物，於尚未取得財物之際，即為返家之庚○○發現，乙○○旋即趁
    隙騎乘其妻楊小芳所有車牌號碼ＪＡＰ—九二八號機車逃離現場。嗣經庚○○記
    下車號向警方報案，經警於同日下午三時十分許，在宜蘭縣宜蘭市○○路與七賢
    一號橋旁查獲，並當場於乙○○所騎乘之機車行李箱內扣得其所有供行竊所用之
    工具手電筒一支及手套一雙。
二、案經己○○、辛○○、庚○○提出告訴及宜蘭縣警察局宜蘭分局報告臺灣宜蘭地
    方法院檢察署檢察官偵查起訴。
    理  由
一、右述犯罪事實，業據被告乙○○坦承不諱，核與被害人戊○○、甲○○、己○○
    、辛○○、丙○○、庚○○、鄭莉雅指訴情節相符，並有贓物認領保管單五紙附
    卷可參，且有被告所有供行竊所用之工具手電筒一支、手套一雙及被害人庚○○
    所有之鐮刀一支扣案可證（九十年度保管字第八八六號），是本件事證明確，被
    告犯行堪以認定。
二、核被告所為，係犯刑法第三百二十條第一項、第三百二十一條第一項第一款、第
    二款之竊盜罪、同法第三百零六條第一項無故侵入住宅罪。查被告雖已著手實施
    強暴行為使被害人鄭莉雅不能抗拒並搜尋財物，然並未因此取得財物，業據被害
    人庚○○、鄭莉雅陳述在卷，核其所為，另犯懲治盜匪條例第五條第二項、第一
    項第一款之盜匪未遂罪，應按刑法第二十六條前段規定減輕其刑。被告多次竊盜
    行為及多次無故侵入住宅行為，均係時間緊接、手法相同、觸犯基本構成要件相
    同之罪名，顯均係基於概括犯意為之，應依連續犯規定分別論以踰越安全設備於
    夜間侵入住宅竊盜一罪及無故侵入住宅一罪，並均加重其刑。被告所犯踰越安全
    設備於夜間侵入住宅竊盜罪及無故侵入住宅罪之間，有方法、結果之牽連犯關係
    ，應從一重論以踰越安全設備於夜間侵入住宅竊盜罪處斷。又被告所犯踰越安全
    設備於夜間侵入住宅竊盜罪與盜匪未遂罪之間，犯意個別、行為互殊，應予分論
    併罰。爰審酌被告年輕力壯、卻不思正途，前於八十六年間因竊盜、逃亡、偽造
    文書等案件，經台灣高等法院判處有期徒刑並合併定其應執行刑為有期徒刑五年
    確定，所犯竊盜罪部分並經宣告強制工作三年，強制工作部分嗣後裁定免予繼續
    強制工作，並接續執行其有期徒刑，迄九十年二月八日假釋出獄，現仍於假釋期
    間，此有台灣高等法院檢察署刑案資料查註紀錄表在卷可憑，於假釋期間仍一再
    犯案，危害社會治安及被害人之生命、身體及財產安全之程度、竊盜財物之價值
    、坦承所有犯行及犯罪後態度尚稱良好等一切情狀，量處如主文所示之刑，並定
    其應執行之刑。扣案之手電筒一支及手套一雙為被告所有供犯罪所用之工具，業
    據其供認在卷，爰依法併予宣告沒收。又扣案之釘拔一支、瑞士刀二支及布鞋一
    雙，被告於本院審理時否認為供犯罪或預備供犯罪所用之工具，本院復查無其他
    證據足以證明上開物品確屬被告所有供犯罪或預備供犯罪所用之工具，爰不另予
    宣告沒收。另扣案之鐮刀一支，係屬被害人庚○○所有，業據被告及被害人庚○○陳稱在卷，無從併予宣告沒收。末查公訴意旨雖對被告具體求刑有期徒刑十年
    ，然本院審酌被告上述犯罪情節等一切情狀，認公訴人之具體求刑猶嫌過重，爰
    另依法量處如主文所示之刑，附此敘明。
三、公訴意旨另以被告所為附表編號四、五號之犯行，另涉犯刑法第三百零六條第一
    項無故侵入住宅罪嫌，編號五號之犯行，另涉犯刑法第三百五十四條之毀損罪嫌
    等語，惟查：被告所為附表編號四號之犯行，其無故侵入住宅部分事實，已為刑
    法第三百二十一條第一項第一款於夜間侵入住宅之加重要件所包括；被告所為附
    表編號五號之犯行，其毀損部分事實，已無刑法第三百二十一條第二款毀損安全
    設備之加重要件所包括，均不另論罪。另附表編號五號之被害人辛○○並未對無
    故侵入住宅部分提出告訴，本應依法諭知不受理，然公訴人認此部分與前揭論罪
    科刑部分具有牽連犯之裁判上一罪關係，爰不另為不受理判決之諭知，併此敘明
    。
據上論斷，應依刑事訴訟法第二百九十九條第一項前段，懲治盜匪條例第五條第二項
、第一項第一款，刑法第十一條前段、第五十六條、第三百二十一條第一項第一、二
款、第三百零六條第一項、第二十六條前段、第五十五條、第五十一條第五款、第三
十八條第一項第二款，罰金罰鍰提高標準條例第一條前段，判決如主文。
本案經檢察官廖允松到庭執行職務。
中      華      民      國      九十      年      八      月    二十    日
                                  臺灣宜蘭地方法院刑事第二庭
                                          法  官
右正本證明與原本無異。
如不服本判決，應於判決送達後十日內，向本院提出上訴狀。
                                          書記官
中    華    民    國      八十        年              月               日
附錄法條
懲治盜匪條例第五條第二項、第一項第一款
有左列行為之一者，處無期徒刑或七年以上有期徒刑：
一  意圖為自己或第三人不法所有，以強暴、脅迫、藥劑、催眠術或他法，致使不能
    抗拒而取他人之物或使其交付者。
前項第一款之未遂犯罰之。
刑法第三百二十一條第一項第一、二款
犯竊盜罪而有左列情形之一者，處六月以上五年以下有期徒刑：
一  於夜間侵入住宅或有人居住之建築物、船艦，或隱匿其內而犯之者。
二  毀越門扇、牆垣或其他安全設備而犯之者。
刑法第三百零六條第一項
無故侵入他人住宅、建築物或附連圍繞之土地或船艦者，處一年以下有期徒刑、拘役
或三百元以下罰金。
刑法第三百五十四條
毀棄、損壞前二條以外之他人之物或令致不堪用，足以生損害於公眾或他人者，處二
年以下有期徒刑、拘役或五百元以下罰金。
附表（被告行竊部分）
┌──┬─────┬─────┬─────┬───┬─────┬─────┐
│編號│行竊時間  │行竊地點  │行竊方法  │被害人│竊得之財物│所犯罪名  │
│    │          │          │          │      │          │          │
├──┼─────┼─────┼─────┼───┼─────┼─────┤
│一  │九十年三、│宜蘭縣員山│踰越一樓氣│戊○○│行動電話一│刑法第三百│
│    │四月間某日│鄉○○路二│窗夜間侵入│      │支、現金新│二十一條第│
│    │凌晨一、二│十之六十四│住宅竊得  │      │台幣（下同│一項第一、│
│    │時許      │號        │          │      │）七百元  │二款      │
│    │          │          │          │      │     │          │
├──┼─────┼─────┼─────┼───┼─────┼─────┤
│二  │同年四月十│宜蘭縣員山│同右      │甲○○│現金三千七│同右      │
│    │四日凌晨一│鄉○○路八│          │      │百元      │          │
│    │時許      │十二號    │          │      │          │          │
│    │          │          │          │      │          │          │
│    │          │          │          │      │          │          │
├──┼─────┼─────┼─────┼───┼─────┼─────┤
│三  │同年六月七│宜蘭縣宜蘭│踰越廚房窗│己○○│珍珠手錶一│刑法第三百│
│    │日上午十時│市○○路三│戶侵入住宅│      │支、珍珠項│二十一條第│
│    │許        │段四四八巷│竊得（侵入│      │鍊二條、鑽│一項第二款│
│    │          │二十二號  │住宅部分業│      │戒二只、金│、第三百零│
│    │          │          │經提起告訴│      │項鍊一條、│六條第一項│
│    │          │          │）        │      │不詳數量美│       │
│    │          │          │          │      │金、現金一│          │
│    │          │          │          │      │萬八千元、│          │
│    │          │          │          │      │存錢筒一個│          │
│    │          │          │          │      │（內有不詳│          │
│    │          │          │          │      │數量現金）│          │
│    │          │          │          │      │          │          │
├──┼─────┼─────┼─────┼───┼─────┼─────┤
│四  │同年六月十│同右      │踰越浴室窗│同右  │筆記型電腦│同編號一  │
│    │九日凌晨一│          │戶夜間侵入│      │一台、ＰＤ│          │
│    │、二時許  │          │住宅竊得  │      │Ａ一台、行│          │
│    │          │          │          │      │動電話二支│          │
│    │          │          │          │      │          │          │
├──┼─────┼─────┼─────┼───┼─────┼─────┤
│五  │同年七月二│宜蘭縣員山│以石頭毀損│辛○○│現金八百元│刑法第三百│
│    │日上午十時│鄉○○○路│窗戶玻璃後│      │、金幣一枚│二十一條第│
│    │許        │九十二號  │踰越窗戶侵│      │、女用戒子│一項第二款│
│    │          │          │入住宅竊得│      │一枚、信用│          │
│    │          │          │（侵入住宅│      │卡四張、空│          │
│    │          │          │部分未據告│      │白支票簿一│          │
│    │          │          │訴）      │      │本、身份證│          │
│    │          │          │          │      │三張、螺絲│          │
│    │          │          │          │      │起子七支  │          │
│    │          │          │          │      │          │          │
├──┼─────┼─────┼─────┼───┼─────┼─────┤
│六  │同年七月二│宜蘭縣員山│踰越一樓窗│丙○○│存錢筒二個│刑法第三百│
│    │日下午一時│鄉○○路七│戶侵入住宅│      │（內有現金│二十一條第│
│    │許        │十二號    │竊得（侵入│      │四百零三元│一項第二款│
│    │          │          │住宅部分未│      │）        │          │
│    │          │          │據告訴）  │      │          │          │
├──┼─────┼─────┼─────┼───┼─────┼─────┤
│七  │同年七月二│宜蘭縣員山│趁落地窗玻│庚○○│現金四十二│刑法第三百│
│    │日下午二時│鄉○○路六│璃門未鎖侵│      │元、統一發│二十條第一│
│    │許        │十之二十號│入住宅竊得│      │票二十一張│項、第三百│
│    │          │          │（侵入住宅│      │          │零六條第一│
│    │          │          │部分業經提│      │          │項        │
│    │          │          │起告訴）  │      │          │          │
│    │          │          │          │      │          │          │
└──┴─────┴─────┴─────┴───┴─────┴─────┘


司法院資訊處製作；財團法人民間司法改革基金會備份。
